臺灣彰化地方法院民事裁定
111年度抗字第30號
抗  告  人  林金德  
            曾品榕  


相  對  人  新鑫股份有限公司

法定代理人  許國興  
上列抗告人等因與新鑫股份有限公司間本票裁定事件，對於中華
民國111年3月23日本院111年度司票字第335號裁定提起抗告，裁
定如下：
    主  文
抗告駁回。
抗告程序費用由抗告人連帶負擔。
    理  由
一、抗告意旨略以：抗告人對鈞院所為本票裁定，因清償債務尚
    有爭議，伊會再另行提起確認之訴，並依非訟事件法第195
    條聲請停止執行，故依法提起抗告，請求廢棄原裁定等語。
二、按執票人向本票發票人行使追索權時，得聲請法院裁定後強
    制執行，票據法第123條定有明文。而本票如已載明免除作
    成拒絕證書，執票人聲請裁定准予強制執行，即毋庸提出已
    為付款提示之證據。苟發票人抗辯執票人未為提示，依票據
    法第124條準用同法第95條但書之規定，即應由其負舉證之
    責(最高法院94年度台抗字第1057號裁定參照)。又本票執票
    人依票據法第123條規定向本票發票人行使追索權，聲請法
    院裁定准予強制執行，屬非訟事件，法院所為裁定，係依非
    訟事件程序，就本票形式上之要件是否具備予以審查。
三、經查，相對人主張其執有抗告人於民國110年1月25日共同簽
    發免除做成拒絕證書、票面金額為新臺幣(下同)2,196,000
    元，到期日為111年3月1日之系爭本票，經提示後尚有1,464
    ,000元本息未獲清償等情，業據相對人於原審提出系爭本票
    為證。而票據為無因及流通證券，且票據關係原則上與其原
    因關係分離。本件相對人既執有抗告人共同簽發之系爭本票
    ，其聲請裁定強制執行，非訟法院僅就本票形式上之要件是
    否具備予以審查，即為已足。觀諸相對人提出之系爭本票，
    具備表明其為本票之文字，並已記載抗告人為發票人、發票
    日、票面金額，則原審裁定予以准許，形式上審查即無不合
    。至於抗告人抗辯系爭本票所擔保債務之爭議，屬抗告人與
    相對人間實體上法律關係之爭執問題，應由抗告人另行循訴
    訟程序謀求解決，非本件非訟程序所得加以審究。從而，本
    件抗告意旨求為廢棄原裁定，為無理由，應予駁回。
四、另按依法應由關係人負擔費用者，法院裁定命關係人負擔時
    ，應一併確定其數額，非訟事件法第24條第1項定有明文，
    爰依法確定本件抗告程序費用額為1,000元，由抗告人負擔
    。
五、依非訟事件法第46條、第21條第2 項、第24條第1 項，民事
    訴訟法第495條之1、第449條第1項、第95條、第78條、第85
    條第2項，裁定如主文。
中　　華　　民　　國　　111 　年　　5 　　月　　13　　日
                民事第二庭    　法  官  王姿婷
上正本係照原本作成。
如不服本裁定，得於收受本裁定送達後10日內以適用法規顯有錯
誤為理由向本院提出再抗告狀(須附繕本及繳納再抗告裁判費新
台幣1,000元)，經本院許可後始可再抗告，前項許可以原裁定所
涉及法律見解具有原則上重要性者為限。
中　　華　　民　　國　　111 　年　　5 　　月　　13　　日
                                書記官　吳曉玟
附表：     發票日 票面金額（新臺幣） 到期日 發票人 付款地 110年1月25日 2,196,000元 111年3月1日 蕭明清即山本汽車貨運行、林金德、曾品榕 彰化縣○○市○○路00號5樓之2